臺灣高等法院民事裁定　　　　　　　　　 96年度抗字第202號
抗　告　人
即債務　人　乙○○
相　對　人
即債權　人　甲○○
上列當事人間停止執行事件，抗告人對於中華民國96年1 月19日
臺灣士林地方法院96年度聲字134 號所為裁定提起抗告，本院裁
定如下：
    主      文
原裁定關於擔保金部分廢棄。
上開廢棄部分，抗告人供擔保之金額為新臺幣伍拾柒萬元。
抗告程序費用由相對人負擔。
    理      由
一、抗告人於原法院聲請及本件抗告意旨略以：伊前雖曾向相對
    人借款共新臺幣（下同 ）220萬元，惟實際上僅取得154萬4
    千元，至94年12月止伊已清償193萬4,700元， 即已給付20%
    之本息予相對人。伊對於相對人不負任何抵押債務，相對人
    竟主張伊尚欠本金260萬元及自94年11月起之利息， 向原法
    院聲請拍賣抵押物之裁定並聲請強制執行，業經原法院95年
    度執字第11678號強制執行事件執行中。 伊已提起債務人異
    議之訴，現在原法院96年度訴字第105號審理中， 伊所有之
    不動產設定抵押權予相對人，足抵相對人如受停止執行未能
    即時受償之損害，而無需伊提供擔保。如法院仍應認伊應提
    供擔保者，應以相對人未能即時受償或利用標的物所受之損
    害額為當，是伊應提供之擔保金， 至多以伊借貸之220萬元
    ，依法定利息5%計算債務人異議之訴三審定讞之時間，原裁
    定所命擔保金額220萬元過高等情。
二、按有回復原狀之聲請，或提起再審之訴或異議之訴，或對於
    和解為繼續審判之請求，或提起宣告調解無效之訴、撤銷調
    解之訴，或對於第條第1項第5款裁定提起抗告時，法院因必
    要情形或依聲請定相當並確實之擔保，得為停止強制執行之
    裁定，強制執行法第18條定有明文。又所謂「相當並確實之
    擔保」，係備供債權人因停止執行所受損害之賠償，其數額
    應依標的物停止執行後，債權人未能即時受償或利用該標的
    物所受之損害額，或其因另供擔保強制執行所受損害額定之
    ，非以標的物之價值或其債權額為據，最高法院91年度台抗
    字第429號、第507號、92 年度台抗字第480號裁定均為同一
    意旨足供參考。
三、查抗告人已就相對人提起債務人異議之訴，現在原法院96年
    度訴字第105 號訴訟審理中，業經原法院調取上開卷宗查閱
    屬實，並有抗告人提出債務人異議之訴起訴狀、準備書狀在
    卷（原法院卷第4-8頁，本院卷第5-6頁），再據本院查詢明
    確（本院卷第頁），則原法院裁定准許停止執行，並無不合
    。但原法院未查明相對人因抗告人聲請停止強制執行不當可
    能遭受之損害情形如何，即遽以抗告人自陳向相對人借款金
    額220 萬元作為其擔保金額，復未說明計算之依據，顯有未
    合。參之卷附相對人聲請強制執行之債權金額為260 萬元，
    有強制執行聲請狀可稽（本院卷第17頁），而抗告人於96年
    1月23日向原法院提起債務人異議之訴，現在原法院96 年度
    訴字第105 號案件審理中，則其起訴起至第三審確定止，參
    考各級法院辦案期限實施要點規定：第一審通常程序審判案
    件之期限為1年4個月、第二審審判案件之期限為2 年、第三
    審審判案件之期限為1年，則兩造間訴訟之審理期限約需4年
    4 個月，作為抗告人提起再審及執行異議之訴獲准停止執行
    ，致相對人延宕受償之受損期間。再以上開債權額260 萬元
    按法定利率年息5%計算，則相對人因停止執行而可能遭受之
    損害約為563,333元【2,600,000x5% x(4 +4/12)=563,333】
    取其整數為57萬元，作為抗告人聲請停止執行如有不當所生
    損害之擔保，爰酌定抗告人所應提供之擔保金額為57萬元，
    以維兩造當事人之權益。
四、抗告人雖辯稱：伊所有之不動產已設定抵押權予相對人，足
    抵相對人如受停止執行即時受償之損害，應無需提供擔保金
    一節，不問是否屬實，均非本件停止執行事件程序中法院所
    得審究之事項。且相對人係以取得與確定判決同等效力之拍
    賣抵押物之裁定為執行名義聲請強制執行，為確保相對人之
    權益，依上開法律規定，抗告人應提供相當並確實之擔保金
    始得准予停止強制執行，故抗告人免提供擔保金之聲請，尚
    非可採。
五、綜上所述，原法院逕以抗告人向相對人借款之金額作為擔保
    金額，顯有未洽，抗告意旨指摘為不當，為有理由，爰就擔
    保金額部分予以廢棄裁定如主文第二項所示。
六、據上論結：本件抗告為有理由， 依強制執行法第30條之1，
    民事訴訟法第492條、第95條、第78條，裁定如主文。
中　　華　　民　　國　　96　　年　　3　　月　　 6　　 日
                          民事第一庭
                              審判長法  官  張耀彩
                                    法  官  盧彥如
                                    法  官  林金吾
正本係照原本作成。
本裁定除以適用法規顯有錯誤為理由，並經本院許可外，不得再
抗告。如提起再抗告，應於收受後10日內委任律師為訴訟代理人
向本院提出再抗告狀。並繳納再抗告費新台幣１千元。
中　　華　　民　　國　　96　　年　　3 　　月　　6 　　日
                                    書記官  張淑芳
